【裁判字號】    98,交訴,186
【裁判日期】    990304
【裁判案由】    公共危險等
【裁判全文】
臺灣板橋地方法院刑事判決             98年度交訴字第186號
公  訴  人  臺灣板橋地方法院檢察署檢察官
被      告  壬○○
選任辯護人  湯明亮律師
被      告  辛○○
            戊○○
            己○○
            丙○○
            丁○○
            庚○○
            子○○
            寅○○
            卯○○
上列被告等因公共危險等案件，經檢察官提起公訴（98年度少連
偵字第110 號、98年度偵字第10364 號），本院判決如下：
    主    文
壬○○壅塞陸路致生往來之危險，因而致人於死，處有期徒刑參
年捌月。又駕駛動力交通工具肇事，致人死亡而逃逸，處有期徒
刑捌月。應執行有期徒刑肆年。
辛○○、丁○○、庚○○、子○○、卯○○共同壅塞陸路致生往
來之危險，各處有期徒刑肆月，如易科罰金，均以新臺幣壹仟元
折算壹日。
戊○○、己○○、寅○○共同壅塞陸路致生往來之危險，各處有
期徒刑伍月，如易科罰金，均以新臺幣壹仟元折算壹日。
丙○○無罪。
    事    實
一、壬○○、辛○○、戊○○、己○○、丁○○、庚○○、子○○、寅○○、卯○○及丑○○（其所涉壅塞陸路致生往來危
    險罪嫌部分另行審結）分別騎乘如附表所示機車，於民國98
    年4 月5 日凌晨3 時40分許，在臺北縣蘆洲市○○○道「2
    號越堤道」旁清潔隊附近，與其他約30餘名不詳年籍人士所
    騎乘約30餘台不詳車號機車集結。渠等均明知環堤大道往重
    陽橋方向在過了「2 號越堤道」後設有中央分隔島，且該分
    隔島一直延伸至環堤大道與民族路422 巷82弄交岔處始有缺
    口，另警方當時在環堤大道往重陽橋方向過了「2 號越堤道
    」順向約200 公尺之「十元洗車場」前設有臨檢點，如約3
    、40台機車沿環堤大道往重陽橋方向在過了「2 號越堤道」
    後，即同時轉入逆向車道（共2 個車道，共寬7.4 公尺，兩
    邊分別為中央分隔島及堤防邊坡），勢將壅塞該逆向車道，
    致使順向而來之車輛無從閃避，而生往來之危險，竟基於共
    同壅塞陸路致生往來危險之犯意聯絡，在沿環堤大道往重陽
    橋方向在過了「2 號越堤道」後，即同時轉入逆向車道，並
    以約時速50公里之速度集體逆向行駛，佔據整個車道而壅塞
    陸路，致生公眾往來之危險。又壬○○當時客觀上能預見其
    與其餘3 、40台機車集體逆向駛入前揭逆向車道後，如遇機
    車順向駛來，可能造成該機車騎士因無從閃避而遭逆向車碰
    撞倒地受傷甚至輾斃之結果，竟仍沿環堤大道往重陽橋方向
    逆向行駛至第57161 號路燈附近時，適有侯德添騎乘BIY-96
    9 號重型機車沿環堤大道往成蘆橋方向順向迎面駛來，其後
    壬○○所騎機車即直接輾壓已人車倒地之侯德添頭部（至侯
    德添於遭壬○○騎車輾斃前，是否因遭丑○○所騎機車碰撞
    而人車倒地，即丑○○是否另涉壅塞陸路致人於死及過失致
    死罪嫌部分，亦另行審結），致侯德添顱骨骨折出血而當場
    死亡。另壬○○於前揭時地駕駛機車肇事致侯德添死亡後，
    雖曾短暫失去意識，然清醒後竟僅知詢問女友甲○○確認其
    有無意識，卻未立即報警或採取其他必要之救護措施，即搭
    乘不詳年藉、綽號「小乖」之成年男子所騎乘機車離開現場
    而逃逸之。嗣員警於接獲通報趕抵肇事現場後，當場在地上
    發現甲○○之身分證，旋又調閱路口監視錄影畫面逐一過濾
    清查可疑車號，因而循線查悉上情。
二、案經臺北縣政府警察局蘆洲分局報請臺灣板橋地方法院檢察
    署檢察官偵查起訴。
    理    由
壹、程序部分：被告壬○○、辛○○、戊○○、己○○、丙○○
    、丁○○、庚○○、子○○、寅○○、卯○○及辯護人湯明
    亮律師對於公訴人所提之證據資料及以下本院作為判斷依據
    之各項證據資料，均同意或不爭執其證據能力，本院審酌該
    等言詞供述及書面作成時之情況，認均適宜作為本案證據，
    依刑事訴訟法第159 條之5 規定，均得作為證據。
貳、有罪部分（即被告壬○○等9 人部分）：
一、認定犯罪事實所憑證據及理由部分：
    (一)前揭犯罪事實，業據被告壬○○等9 人於本院準備程序及
      審理時坦承不諱，核與證人即肇事當時在「十元洗車場」
      前執行臨檢勤務之員警簡銘源、潘培超於偵訊時具結所證
      （98年度偵字第10364 號卷第104 至106 頁）、同案共同
      被告丙○○於本院本案準備程序所言（本院本案卷第54頁
      ）、少年李○偉於本院少年法庭訊問時所言（本院98年度
      少調字第702 號卷第15頁反面第17頁、第22頁反面至24頁
      ）相符，並有道路交通事故調查報告表（一）、（二）、
      道路交通事故現場圖、肇事現場照片22張、壬○○之輕型
      機車駕駛執照及證號查詢機車駕駛人資料、侯德添之證號
      查詢機車駕駛人資料、相驗筆錄及檢驗報告書、相驗屍體
      照片44張、法務部法醫研究所解剖報告書及鑑定報告書、
      相驗屍體證明書（相字卷第36至37、39、42至52、56、57
      、60、66至74、85至106 、108 至115 、117 頁）；監視
      器翻拍照片6 張、事後重建現場時所拍照片12張（98年度
      偵字第10364 號卷第116 至124 頁）；監視器拍到機車車
      牌之翻拍照片41張（98年度少速偵字第110 號卷(一)第63至
      94頁）；臺北縣政府警察局微物證物初步篩檢結果報告表
      及現場勘查報告（98年度少速偵字第110 號卷(二)第2 至12
      6 頁）等附卷可稽，堪認被告壬○○等9 人前揭自白屬實
      。
    (二)次按刑法第185 條第1 項損壞或壅塞陸路致生往來之危險
      罪，採具體危險制，祇須損壞、壅塞之行為，造成公眾往
      來危險之狀態為己足，不以全部損壞、壅塞或發生實害為
      必要（最高法院79年台上字第2250號判例參照）。又所謂
      「壅塞陸路」，致生往來之危險，係以有形之障礙物，截
      斷或杜絕公眾往來之設備而言，且須達於與損壞同等程度
      者始足當之（最高法院86年度台上字第564 號判決參照）
      。如飆車競駛達於壅塞陸路之程度，仍將構成壅塞陸路致
      生往來危險罪（司法院78年2 月18日（78）廳刑一字第25
      4 號函參照）。本案依證人簡銘源、潘培超、另案少年李
      ○偉及本案被告壬○○等9 人及丑○○等人所言，可知當
      時約共有3 、40台機車在沿環堤大道經過「2 號越堤道」
      後，即同時轉入逆向車道，並以約時速50公里之速度集體
      逆向行駛，參以該逆向車道僅寬7.4 公尺，兩邊分別為中
      央分隔島及堤防邊坡（參見相字卷第39頁道路交通事故現
      場圖），以一般機車兩側手把寬約60公分來計算，如有30
      台機車要同向併行前進，其總寬度即達18公尺（0.6 公尺
      ×30＝18公尺），遑論還要再加上機車同向快速併行時所
      需之間隔距離，堪認證人簡銘源、潘培超於偵訊時具結證
      稱當時逆向機車已經阻塞到整個車道等語（98年度偵字卷
      第10364 號卷第106 頁）應無誇飾。被告壬○○等9 人及
      丑○○及其餘約30名不詳人士所騎機車於逆向行駛時，客
      觀上既已佔據整個車道，當已達「壅塞」陸路之程度，且
      渠等機車為逆向行駛，如有順向車迎面駛來，將因道路兩
      側分別為中央分隔島及堤防邊坡而無從閃避，而生往來之
      危險。
    (三)依前述客觀情況，可知該逆向車道已遭3 、40台機車佔據
      ，且被告壬○○當時已成年，並自稱當時有工作，應能預
      見其與其餘3 、40台機車集體逆向駛入前揭逆向車道後，
      如遇機車順向駛來，可能造成該機車騎士因無從閃避而遭
      逆向車碰撞倒地受傷甚至輾斃之結果，其壅塞陸路致生往
      來危險之故意行為，與其後致侯德添死亡之結果間，應有
      相當因果關係。
    (四)綜上所述，本案事證明確，被告壬○○等9 人犯行洵堪認
      定。
二、論罪科行部分：
    (一)核被告壬○○所為，係犯刑法第185 條第2 項前段之壅塞
      陸路致生往來危險因而致人於死罪，及刑法第185 條之4
      之肇事逃逸罪。被告辛○○、戊○○、己○○、丁○○、
      庚○○、子○○、寅○○及卯○○等8 人所為，則均僅犯
      刑法第185 條第1 項之壅塞陸路致生往來危險罪。
    (二)按意思之聯絡並不限於事前有所謀議，即僅於行為當時有
      共同犯意之聯絡者，亦屬之，且其表示之方法，亦不以明
      示通謀為必要，即相互間有默示之合致，亦無不可（最高
      法院73年台上字第2364號判例參照）。本案雖無積極證據
      足證被告壬○○等9 人、丑○○及其餘約30名不詳人士有
      事前謀議遂行前揭在幾近封閉之車道內逆向行駛之行為，
      但渠等於騎車轉入逆向道前既有聚集行為，應能約略估計
      我方之車輛數目，且其逆向行車均為躲避在十元洗車場前
      之臨檢員警，則在原因一致、方向共同之客觀情形下，衡
      情應能預見如該等機車同時湧入前揭逆向車道，將造成壅
      塞陸路致生往來危險之結果，其彼此間顯有相互之默示意
      思合致及行為分擔，應成立共同正犯（至被告壬○○所犯
      壅塞陸路致生往來危險罪部分，應為壅塞陸路致生往來危
      險因而致人於死罪所吸收而不另論罪，故前者所成立之共
      同正犯關係，即不另於主文內為共犯之諭示）。另查少年
      李○偉雖亦騎乘機車加入逆向行駛行列，但因其與被告壬○○、辛○○、戊○○、己○○、丁○○、庚○○、子○○、寅○○均不認識，則該等被告在不知少年李○偉年齡
      之情形下，當亦無與之共同實施犯罪行為之認識；另被告
      卯○○於本院審理時雖自承認識少年李○偉，並知悉其當
      時未領有駕駛執照等語（本院卷第151 頁），但因被告卯
      ○○於行為時尚未成年（即年滿20歲），當亦無少年事件
      處理法第85條第1 項及兒童及少年福利法第70條第1 項前
      段等加重其刑規定之適用，併此說明。
    (三)被告壬○○所犯前揭2 罪之犯意個別，行為互殊，應予分
      論併罰。至起訴書認定被告壬○○所為，另涉犯刑法第27
      6 條第2 項之過失致人於死罪，且與所犯刑法第185 條第
      2 項前段之罪屬想像競合犯等語，固非無見，惟按加重結
      果犯乃實質上一罪之類型之一，行為人以犯輕罪之故意，
      著手實施犯罪，致發生較其原有犯意所欲實現之犯罪內容
      為重之結果，而有加重其刑之規定，且發生此項重罪之結
      果，並與其所實施之犯罪間有相當因果關係，又於一般之
      人通常觀念中為能預見者，即應負加重結果犯之責（最高
      法院82年度台上字第2267號判決參照），亦即故意之基本
      犯罪行為與其後加重結果行為（通常是過失行為），均僅
      成立1 個加重結果犯，並論以該罪，是起訴書前揭論罪所
      載，容有誤會，併此說明。
    (四)卷附被告壬○○之交通事故肇事人自首情形記錄表雖記載
      其自首情形為「報案人或勤務中心轉來資料未報明肇事人
      姓名，處理人員前往傷者就醫之醫院處理時，肇事人在場
      ，並當場承認為肇事人」（相字卷第40頁），然查侯德添
      乃因遭壬○○輾斃而當場死亡，其後員警於同日凌晨3 時
      許至侯德添住處載其弟侯勇添至肇事現場認屍乙節，業據
      侯勇添於檢察官相驗時陳述明確，死者既係當場不治死亡
      ，何來就醫之說？故前述交通事故肇事人自首情形記錄表
      所載是否屬實，即有疑問，次查員警於接獲通報後旋即趕
      抵現場處理，並在現場地上發現甲○○之身分證，及在附
      近發現被告壬○○所騎機車，因而得於同日7 時15分許直
      接前往馬偕醫院對被告壬○○製作警詢筆錄，顯見員警於
      製作筆錄前即已鎖定其為犯罪嫌疑人無訛，況且，被告壬○○於製作第1 次警詢筆錄時，僅稱有看到前方機車與一
      輛機車對撞，之後伊車後方也有撞擊的聲音，只知道伊車
      被後方撞倒等語（相字卷第13頁），對其有騎車輾過死者
      頭部及肇事逃逸等節隻字未提，更難認其已符合自首要件
      ，故前揭交通事故肇事人自首情形記錄表應不足以援為被
      告壬○○有利之認定依據。
    (五)按刑法第59條之酌量減輕其刑，必於犯罪之情狀，在客觀
      上足以引起一般同情，認為即予宣告法定低度刑期，猶嫌
      過重者，始有其適用（最高法院51年度台上字第899 號判
      例參照）。本案被告壬○○先有壅塞陸路致生往來危險之
      故意行為，其後並因而致侯德添於死，所為固應予以嚴厲
      非難，然其所犯壅塞陸路致生往來危險因而致人於死罪之
      法定本刑為「無期徒刑或7 年以上有期徒刑」，以其與其
      他機車同時快速逆向行駛而壅塞陸路之時間短暫，與一般
      損壞陸路或以有體物壅塞陸路之情形相較，後者危害程度
      顯然較重，且被告壬○○行為時才剛成年，對於其行為後
      果之判斷能力較為不足，復於眾人鼓譟下輕率決定加入逆
      向行駛的行列，因而肇成大禍，以此犯罪當時的情狀，實
      難謂其罪大惡極，縱使科處法定最低刑度，仍足以引起一
      般同情，而有情輕法重之事由，堪予憫恕，爰依刑法第59
      條酌減其刑。
    (六)爰審酌被告壬○○等9 人之素行紀錄（有臺灣高等法院被
      告前案紀錄表各1 份在卷可查）、僅為躲避員警臨檢而貿
      然逆向行駛壅塞陸路，嚴重影響一般用路人之用路安全、
      智識程度及犯後態度（被告壬○○犯後於偵訊時即已坦承
      犯犯壅塞陸路致生往來危險因而致人於死罪，復於本院準
      備程序坦承犯肇事逃逸罪，另於本案起訴前之98年8 月26
      日亦已與何德添家屬（即乙○○、癸○○、侯勇添、丘侯
      寶蓮）以370 萬元（含強制險保險金150 萬元）達成和解
      ，並已實際賠付之，因而取得其諒解；另辛○○、丁○○
      、庚○○、子○○、卯○○於偵訊時即已認罪，並經檢察
      官具體求刑有期徒刑4 月，而戊○○、己○○、寅○○則
      係至本院準備程序時始行認罪，兩者在犯後態度當有程度
      上之差別）等一切情狀，分別量處如主文所示之刑，並就
      被告壬○○所犯2 罪定其應執行刑，及就被告辛○○、戊○○、己○○、丁○○、庚○○、子○○、寅○○、卯○○所犯各罪分別諭知如易科罰金之折算標準。
    (七)至於被告壬○○之辯護人雖請求諭知2 年以下有期徒刑，
      並給予緩刑云云，然本案除符合刑法第59條減刑要件外，
      別無其他減刑事由，依刑法第66條前段規定，僅得減輕其
      刑至2 分之1 （即有期徒刑3 年6 月），故其請求判處2
      年以下有期徒刑，顯屬無據。其所犯2 罪之應執行刑為有
      期徒刑4 年，並不符合刑法第74條第1 項「受2 年以下有
      期徒刑宣告」之要件，依法亦無從給予緩刑，附此說明。
參、無罪部分（即被告丙○○部分）：
一、起訴書及98年11月10日98年度蒞字第24276 號補充理由書意
    旨略以：被告丙○○於98年4 月5 日凌晨3 時44分許搭乘丁○○所騎機車，沿蘆洲環堤大道往三民路方向行駛，見有其
    他約30餘名真實姓名、年籍不詳之人所騎乘約30餘輛不詳車
    牌號碼之機車逆向騎乘在環堤大道往蘆洲方向之車道，竟搭
    乘丁○○機車與其他機車逆向行駛於環堤大道往蘆洲方向。
    一般人如遇飆車族囂聚橫行於道路，大多會自行閃避或在路
    旁暫停，以避免遭撞及而保行車安全，茍丙○○無參與飆車
    之犯意，豈有任由丁○○繼續搭載，並一路尾隨飆車族逆向
    行駛之理？則丙○○雖未有騎乘機車之行為，惟其與丁○○
    見其他車輛集結而共同起意為壅塞陸路行為，並推由丁○○
    騎乘機車，所為涉犯刑法第185 條第1 項之壅塞陸路致生往
    來危險罪嫌，並與丁○○屬共同正犯。
二、按犯罪事實，應依證據認定之，無證據不得認定犯罪事實，
    又不能證明被告犯罪者，應諭知無罪之判決，刑事訴訟法第
    154 條第2 項、第301 條第1 項分別定有明文。又認定不利
    於被告之事實，須依積極證據，苟積極證據不足為不利於被
    告事實之認定時，即應為有利於被告之認定，更不必有何有
    利之證據。又認定犯罪事實所憑之證據，雖不以直接證據為
    限，間接證據亦包括在內，然而無論直接或間接證據，其為
    訴訟上之證明，須達於通常一般人均不致有所懷疑，而得確
    信其為真實之程度，始得據為有罪之認定（最高法院30年上
    字第816 號及76年臺上字第4986號判例參照）。
三、本案公訴人認被告丙○○與丁○○因見其他車輛集結，而共
    同起意為壅塞陸路行為，並推由丁○○騎乘機車，所為涉犯
    刑法第185 條第1 項之壅塞陸路致生往來危險罪嫌，並與丁○○屬共同正犯，固非無見，然查被告丙○○於警詢、偵訊
    乃至於本院準備程序及審理時雖均不否認有於案發時地乘坐
    丁○○所騎逆向行駛之機車乙節，惟始終均未坦承其有指示
    丁○○應與其餘機車一起逆向行駛之行為，且其於本院準備
    程序及審理時辯稱：伊是肇事前1 天晚上與丁○○一起去淡
    水，之後丁○○於肇事當天凌晨1 、2 點騎車載伊回家，丁○○是騎走什麼橋到蘆洲環堤大道伊不清楚，因為伊不是那
    邊的本地人，伊只是單純被載，後來伊看到車禍，有叫丁○○停車，並且跑到對面車道看工廠門牌後報警，騎車過程中
    伊沒有給丁○○任何意見，也沒有叫丁○○逆向行駛，他逆
    向時，伊有要跟他說，但已經來不及，因為後面還有車等語
    （本院卷第54頁、第78頁反面、第149 頁反面），核亦與被
    告丁○○於本院審理時陳稱：伊當天是騎車載丙○○從淡水
    回家，後來伊看到有警察在執行臨檢，就不敢過去，所以就
    逆向行駛，當時是伊決定要逆向行駛的，丙○○沒有說甚麼
    話，也沒有阻止伊，丙○○在伊逆向行駛至一半附近時有叫
    伊停車，並跑到對面車道看地址報警等語（本院卷第150 頁
    反面）大致相符，足見當時丁○○係自行決意逆向行駛，而
    非係受被告丙○○慫恿所致。再者，公訴人另謂：茍丙○○
    無參與飆車之犯意，豈有任由丁○○繼續搭載，並一路尾隨
    飆車族逆向行駛之理云云，固非無見，但當時為凌晨時分，
    且位處偏僻郊區，被告丙○○與騎車者丁○○又係朋友關係
    ，衡諸常情，難謂一般人遇此情形均會要求騎車之友人讓伊
    下車，自難僅因被告丙○○實際上並未下車，即逕謂其與丁○○乃至於其餘逆向騎車者間均有壅塞陸路致生往來危險之
    犯意聯絡。至於卷內其他證據方法則均僅能證明丁○○有與
    其餘逆向騎車者共同逆向行駛壅塞陸路，及其後壬○○騎車
    輾過侯德添頭部致其死亡等事實，而無法證明被告丙○○亦
    有共同逆向行駛壅塞陸路之意思，且其本身亦未參與犯罪行
    為之實施，自難逕論其與丁○○共犯刑法第185 條第1 項之
    壅塞陸路致生往來危險罪。
四、綜上所述，本案依現存證據，尚不足以使本院確信被告丙○○有與丁○○乃至於其他在場騎車之人有犯壅塞陸路致生往
    來危險罪之犯意聯絡，且被告丙○○實際上既未騎車，當亦
    無法認定其有何犯罪行為之實施，此外，復查無其他證據以
    資佐證，尚難率以該罪相繩。其被訴犯罪因屬不能證明，自
    應諭知無罪。
據上論斷，應依刑事訴訟法第299 條第1 項前段、第301 條第1
項，刑法第28條、第185 條第1 項、第2 項前段、第185 條之4
、第51條第5 款、第41條第1 項前段，判決如主文。
本案經檢察官林慈雁到庭執行職務。
中    華    民    國    99    年    3     月    4     日
                  刑事第十三庭  審判長法  官  王士珮
                                      法  官  方鴻愷
                                      法  官  楊明佳
┌────────────────────────────────────┐
│附表                                                                    │
├──┬───┬──────┬───────┬──────────────┤
│編號│姓  名│ 車號及車型 │   有無載人   │       備          註       │
├──┼───┼──────┼───────┼──────────────┤
│ 一 │壬○○│500-EGY 號重│後載女友甲○○│因其僅有輕型機車駕駛執照，且│
│    │      │型機車      │              │見其他機車均逆向行駛，為躲避│
│    │      │            │              │員警攔檢而逆向行駛          │
├──┼───┼──────┼───────┼──────────────┤
│ 二 │辛○○│880-DK號重型│無            │因其車頭燈有改過，為躲避員警│
│    │      │機車        │              │攔檢而逆向行駛              │
├──┼───┼──────┼───────┼──────────────┤
│ 三 │戊○○│K8X-277 號重│無            │為躲避員警攔檢，且見其他機車│
│    │      │型機車      │              │均逆向行駛，而參與之        │
├──┼───┼──────┼───────┼──────────────┤
│ 四 │己○○│P37-776 號重│無            │為躲避員警攔檢，且見其他機車│
│    │      │型機車      │              │均逆向行駛，而參與之        │
├──┼───┼──────┼───────┼──────────────┤
│ 五 │丁○○│P7V-111 號重│後載丙○○    │因其與丙○○均無重型機車駕駛│
│    │      │型機車      │              │執照，為躲避員警攔檢而逆向行│
│    │      │            │              │駛                          │
├──┼───┼──────┼───────┼──────────────┤
│ 六 │庚○○│CKF-912 號重│無            │因其無重型機車駕駛執照，為躲│
│    │      │型機車      │              │避員警攔檢而逆向行駛        │
├──┼───┼──────┼───────┼──────────────┤
│ 七 │子○○│P7V-921 號重│後載庚○○之弟│因其無重型機車駕駛執照，為躲│
│    │      │型機車      │陳奕錡        │避員警攔檢而逆向行駛        │
├──┼───┼──────┼───────┼──────────────┤
│ 八 │寅○○│LZ7-123 號重│後載某不詳年籍│因其無重型機車駕駛執照，為躲│
│    │      │型機車      │綽號「阿偉」之│避員警攔檢而逆向行駛        │
│    │      │            │男性友人      │                            │
├──┼───┼──────┼───────┼──────────────┤
│ 九 │卯○○│123-BNU 號重│無            │因其車頭燈有改過，且與其同行│
│    │      │型機車      │              │之少年李○偉無駕駛執照，為躲│
│    │      │            │              │避員警攔檢而逆向行駛        │
├──┼───┼──────┼───────┼──────────────┤
│ 十 │丑○○│UYE-320 號輕│無            │因其車未懸掛車牌，為躲避員警│
│    │      │型機車      │              │攔檢而逆向行駛              │
└──┴───┴──────┴───────┴──────────────┘
以上正本證明與原本無異。
如不服本判決應於收受送達後10日向本院提出上訴書狀，並應敘
述具體理由；其未敘述上訴理由者，應於上訴期間屆滿後20日內
向本院補提理由書（均須按他造當事人之人數附繕本）「切勿逕
送上級法院」。
                                書記官  林金良
中    華    民    國    99    年    3     月    4     日
附錄本案論罪科刑法條全文
刑法第185條
損壞或壅塞陸路、水路、橋樑或其他公眾往來之設備或以他法致
生往來之危險者，處5 年以下有期徒刑，拘役或5 百元以下罰金
。
因而致人於死者，處無期徒刑或7 年以上有期徒刑。致重傷者，
處3 年以上10年以下有期徒刑。
第1 項之未遂犯罰之。
刑法第185條之4
駕駛動力交通工具肇事，致人死傷而逃逸者，處6 月以上5 年以
下有期徒刑。

司法院資訊處製作；財團法人民間司法改革基金會備份。
